臺灣新竹地方法院民事判決　　　　　　　　　　　　　九十三年度婚字第三一一號
　　原　　　告　甲○○
　　被　　　告　乙○○
右當事人間請求離婚事件，本院於民國九十三年七月六日辯論終結，判決如左：
    主    文
原告之訴駁回。
訴訟費用由原告負擔。
    事    實
甲、原告方面：
一、聲明：准原告與被告離婚。訴訟費用由被告負擔。
二、陳述：兩造係於民國（下同）九十二年二月十四日結婚，婚後共同居住於新竹縣
    竹北市○○里○○鄰○○街二九九號六樓之一，迄今已有一年三個月。惟兩造個
    性嚴重不和，時常吵架。被告不體恤原告工作是職業聯結車駕駛員，需要充足睡
    眠和身心健康，時常拿原告結婚前的情史為理由吵架。另被告也與原告母親不和
    ，近日被告更變本加厲。原告母親林曾保妹於九十三年五月十八日，收到被告寫
    的一封辱罵、內容不實及恐嚇要傷害原告的信，致原告母親傷心不已，原告也心
    生恐懼，痛若不堪，嚴重影響原告工作安全，致原告已無法與被告共同生活，爰
    依民法第一千零五十二條第一項第四款、第六款，及同條第二項之規定請求判決
    離婚。
三、對被告抗辯之陳述：原告母親目前住於原告大哥處即新竹市○○路六八巷二號一
    樓，每月會來兩造住處一次。前揭信函係原告姪女回娘家時，在原告母親位於新
    竹市住處信箱發現後，拿給原告母親的。主張民法第一千零五十二條第二項，係
    因兩造個性不合，又個性不合原因，係被告小事情也要計較，為小事情生氣等語
    。
四、證據：提出恐嚇信一件、
乙、被告方面：
一、聲明：原告之訴駁回。
二、陳述：若要離婚，原告應賠償被告精神損失。又兩造間係因(1)原告母親住於新竹
    市，卻領新竹縣之老人年金，被告不願幫原告去領，原告即說個性不合，要離婚
    ；(2)原告母親一個月會來兩造住處一次，被告與原告母親相處不來；(3)原告之前
    不要聽等原因，而常起爭執。另原告所說之信函，係被告寫好放在家裡，被原告
    拿走等語。
    理    由
一、原告起訴主張兩造係於九十二年二月十四日結婚，迄今仍維持婚姻關係乙節，業
    據原告提出
二、按夫妻之一方對於他方之直系尊親屬為虐待，致不堪為共同生活者，得向法院請
    求離婚者，固為民法第一千零五十二條第一項第四款所明文，惟此款規定係指他
    方之直系尊親屬在身體上或精神上，受對方不可忍受之痛苦，致不能共同生活者
    而言。若夫妻本不與他方之直系尊親屬同居，縱夫或妻之一方曾對他方直系尊親
    屬為虐待，因他方直系尊親無與對方共同生活，即無請求離婚之餘地。查本件原
    告母親並未與兩造共同生活，而係另行居住於原告大哥處，此為原告所自承，是
    縱被告有虐待原告母親之情事，揆之上開說明，原告亦不得執此為離婚之原因，
    從而原告依民法第一千零五十二條第一項第四款訴請離婚，自屬無據。
三、次按夫妻之一方意圖殺害他方者，他方得向法院請求離婚，民法第一千零五十二
    條第一項第六款固亦有明文。查本件原告係以被告曾以信函向原告母親表示欲傷
    害原告為由而請求離婚，惟姑不論被告已否認曾將該信函放置於原告母親住處信
    箱，縱原告主張屬實，然傷害與殺害究屬有別，是原告主張之此部分事實，亦與
    上開法條規定不符，其執此訴請離婚，亦屬無據。
四、再按有前項以外之重大事由，難以維持婚姻者，夫妻之一方得請求離婚，雖為民
    法第一千零五十二條第二項前段所明定，惟亦應以婚姻已生破綻而無回復之希望
    為判別標準，即難以維持婚姻之事實，是否已達於倘處於同一情況，任何人均將
    喪失維持婚姻意欲之程度以決之，倘若未達此標準，法院即不准許離婚。按夫妻
    之結合，因過去歷史背景不同，雙方難免意見相左，是婚姻關係之經營、幸福生
    活之促進，應有賴於夫妻間，相互關懷、體諒、包容、忍讓，不應動輒以離婚相
    逼。本件原告以被告小事情也要計較、生氣等情，而認兩造間個性不合，進而執
    此訴請離婚，本院認原告主張之此事實，應可以相互關懷、體諒、包容、忍讓化
    解於無形，且尚未達於任何人處於同一情況，均將喪失維持婚姻意欲之程度，從
    而原告依上開規定訴請離婚，亦非正當。
五、綜上，原告依民法第一千零五十二條第一項第四款、第六款及第二項訴請離婚，
    均無理由，應予駁回。
六、本件事證已臻明確，兩造其餘主張及攻擊防禦方法，因於本件判決結果不生影響
    ，爰不逐一論述，附此敘明。
七、結論：本件原告之訴為無理由，依民事訴訟法第七十八條判決如主文。
中　　　華　　　民　　　國　　九十三　　年　　　七　　　月　　 二十 　　日
                              臺灣新竹地方法院家事法庭
                                   法  官 張百見
右為正本係照原本作成
如對本判決上訴，須於判決送達後二十日內向本院提出上訴狀。
                                   書記官  呂聖儀
中　　　華　　　民　　　國　　九十三　　年　　　七　　　月　　 二十 　　日
